# 关于会计科目的编码原则

提问人：沉默羔羊 时间：2020-05-20 13:45:00
您所说的大概是参考准则中的附录《会计科目和主要账务处理》，但是最近这两年陆续修订了收入、金融工具、租赁等准则，新增了合同资产、合同负债、使用权资产、租赁负债等科目，这些在已发布的文件中并没有明确说要怎么设置科目编码。这种如何有效处理呢？

回答人：chenyiwei
这种情况，即使企业自行编号，也应当根据这些新增科目的所属类别和性质，在相应类别后流水编号，不能是完全的不分类流水号。